臺灣臺中地方法院刑事判決　　　　　　96年度中簡字第3691號
聲　請　人　臺灣臺中地方法院檢察署檢察官
被　　　告　甲○○
上列被告因詐欺案件，經檢察官聲請以簡易判決處刑（96年度偵
緝字第3285號），本院判決如下：
    主  文
甲○○幫助意圖為自己不法之所有，以詐術使人將本人之物交付
，處有期徒刑伍月，如易科罰金，以新臺幣壹仟元折算壹日；減
為有期徒刑貳月又拾伍日，如易科罰金，以新臺幣壹仟元折算壹
日。
    犯罪事實及理由
一、本件犯罪事實及證據並所犯法條，除引用檢察官聲請簡易判
    決處刑書之記載（如附件）外，補充如下：
  (一)被告雖辯稱存摺係搬家時遺失，惟查：帳戶設定有提款密碼
    ，則若存摺遭他人取走，除非被告將密碼透露，應無由他人
    猜中密碼並藉以領取存款之可能。更何況，詐騙集團使人他
    人之帳戶行騙，必以該帳戶係詐騙集團足以掌控管理為原則
    ，否則隨意盜用他人之帳戶，一旦帳戶持有人發現遺失後前
    往辦理掛失，詐騙集團如何取得匯入該帳戶之贓款。再參以
    被告於發現帳戶遺失後，並未即時向警方報案或辦理掛失之
    紀錄，由此可證，被告應有授意詐騙集團使用其帳戶之情形
    ，其辯稱未提供帳戶供詐欺集團使用，顯不足採信。
  (二)再被告之前開帳戶資料，雖可認定為有提供予詐欺集團成員
    使用之事實，然查無任何積極證據足以認定其與該詐騙集團
    之成員間，有何共同實行詐欺取財行為之犯意聯絡與行為分
    擔，本諸「罪疑唯輕」之原則，固應認定其非屬共同正犯。
    然被告既有提供帳戶供人使用之行為，且確實於客觀上，對
    於該詐騙集團之成員施以助力，即其本身因此面臨刑事追訴
    或處罰，仍矢口否認犯罪，而無法或不願說明其提供予他人
    使用之原因及與該他人間之關係，此即彰顯其幫助該他人為
    包含詐欺取財在內等財產犯罪之不確定故意。
二、核被告所為係犯刑法第339條第1項、第30條第1項之幫助詐
    欺取財罪，係屬幫助犯，爰依刑法第30條第2項之規定，依
    正犯之刑減輕其刑。被告以提供一個帳戶之行為，供詐欺集
    團詐騙5名被害人，係想像競合犯，應依刑法第55條之規定
    ，從一重處斷。
三、又被告所犯幫助詐欺罪，因其犯罪時間在96年4 月24日以前
    ，合於中華民國96年罪犯減刑條例第2 條第1項第3款之減刑
    條件，且被告雖係經通緝到案，惟遭通緝之時間為96年10月
    26日，係前開減刑條例公布施行之後，非屬於同條例第5 條
    所定不得減刑之範圍，仍應依規定減其刑期二分之一。
四、依刑事訴訟法第449條第1項前段、第454條第2項，刑法第30
    條第1 項、第2項、第339條第1項、第55條、第41條第1項前
    段，刑法施行法第1條之1第1項、第2項前段，中華民國96年
    罪犯減刑條例第2 條第1項第3款、第7條、第9條，逕以簡易
    判決處刑如主文。
如不服本判決，應於收受送達後10日內向本院提出上訴書狀（應
敘述具體理由並附繕本）。
上訴書狀如未敘述理由，應於上訴期間屆滿後20日內補提理由書
於本院。
中　　華　　民　　國　　96　　年　　12　　月　　19　　日
                  臺中簡易庭  法  官  高英賓
上正本證明與原本無異。
                              書記官  司立文
中　　華　　民　　國　　96　　年　　12　　月　　19　　日
附錄論罪科刑法條：
中華民國刑法第339條
意圖為自己或第三人不法之所有，以詐術使人將本人或第三人之
物交付者，處5年以下有期徒刑、拘役或科或併科1千元以下罰金
。
以前項方法得財產上不法之利益或使第三人得之者，亦同。
前二項之未遂犯罰之。
中華民國刑法第30條
幫助他人實行犯罪行為者，為幫助犯。雖他人不知幫助之情者，
亦同。
幫助犯之處罰，得按正犯之刑減輕之。
